臺灣桃園地方法院交通事件裁定　　 　 93年度交聲字第489號
　　原處分機關　交通部公路總局新竹監理所中壢監理站
　　異　議　人
　　即受處分人　甲○○　男　4.
上列受處分人因違反道路交通管理處罰條例案件，對於交通部公
路總局新竹監理所中壢監理站於中華民國93年9 月27日以壢監裁
罰字第裁53—Ｄ1 Ａ286656號違反道路交通管理事件裁決書之處
分（原舉發通知單字號：桃園縣警察局舉發違反道路交通管理事
件通知單桃警局交字第Ｄ1 Ａ286656號）聲明異議，本院裁定如
下：
    主    文
異議駁回。
    理    由
一、聲明異議意旨略以：異議人即受處分人甲○○於民國93年8
    月4 日駕駛車號9357─ＨＭ號汽車，行經桃園縣大溪鎮○○
    路○ 段152 號巷口時，因見當時巷口之燈號為黃燈，遂繼續
    行駛通過該路口，通過後已距離約1 公里遠，警察才將其攔
    停並舉發異議人有「闖紅燈」之違規行為，顯見員警並非親
    眼目睹異議人有闖紅燈之情狀而立即攔下，且本案亦無照片
    可供佐證，爰申請撤銷原處分等語。
二、按汽車行駛至交岔路口，其行進、轉彎，應遵守燈光號誌或
    交通警察之指示，道路交通安全規則第102 條第1 項第1 款
    定有明文。又汽車駕駛人，行經有燈光號誌管制之交岔路口
    闖紅燈者，處新臺幣（下同）1800元以上5400元以下罰鍰，
    並記違規點數3 點，復為道路交通管理處罰條例第53條、第
    63條第1 項第3 款所明定。
三、經查：
(1)、異議人甲○○係於93年8 月4 日上午7 時15分許駕駛車號93
    57─ＨＭ號汽車，沿桃園縣大溪鎮○○路○段由龍潭往大溪
    方向行駛，行經該路段152巷巷口時，為桃園縣警察局大溪
    分局圳頂派出所警員陳捷明以「闖紅燈」為由，攔停舉發開
    單等情，業據異議人於本院調查時自承在卷，並經證人陳捷
    明到庭證述明確，自堪信為真實。
(2)、又異議人確實有於右揭時、地闖紅燈之事實，已據證人陳捷
    明於本院調查中到庭證稱：當時我開著巡邏車和我同事從桃
    園縣大溪鎮○○路○段152巷巷口要左轉到員林路3段，那時
    候我們是綠燈，綠燈大概有10秒鐘了，結果就發現異議人沿
    桃園縣大溪鎮○○路○段從龍潭方往大溪方向行駛，很快的從
    我們右前方闖紅燈開過去，他闖紅燈的時候，我們還在巷口
    ，因為我們剛好也是要左轉，所以就左轉去追他等語詳盡，
    並有其當庭繪製之違規地點示意圖1紙在卷可參。而證人陳
    捷明係依法值勤之警員，與異議人並無仇怨，衡諸常情，應
    無捏造事實違法取締，並甘冒偽證罪嫌到庭偽證之必要。
(3)、再者，異議人於聲請異議狀內表示其當時見到之燈號為黃燈
    ；惟其於向監理站申訴之陳述單中，卻表示當時是閃黃燈；
    迨其於本院調查時，又稱當時號誌為閃黃燈；則異議人所言
    是否屬實？已有疑義。而經本院函詢桃園縣政府交通局之結
    果，該局回覆稱：上述違規路段之交通號誌於上午6 時至9
    時為3 色號誌運作，有該局93年11月12日桃交工字第093003
    2087號函1 紙附卷為憑，上開函覆內容核與陳捷明到庭證述
    之情節相符，益見陳捷明所言可採；反之，異議人前後不一
    之說詞，則有憑空虛構之可能。況且，異議人於本院調查時
    自承：我確實沿桃園縣大溪鎮○○路○ 段由龍潭往大溪方向
    行駛，警車是從員林路3 段152 巷左轉出來沒錯，我經過
    152 巷巷口之時，警車已經從巷口轉出來在我的右前方，後
    來我超過警車，警車就開始來追我，警車警鈴響的時候，我
    就知道他可能要來追我等語在卷。是異議人在經過員林路3
    段與該段152 巷交岔口時，警車既從152 巷巷口先行轉出，
    可見當時2 車係在相對之方向，且上開路口當時既為3 色號
    誌運作，則異議人與警察看到之燈號，自為不同之燈號。若
    警車當時可以左轉，則員林路152 巷巷口之號誌即屬綠燈；
    此時異議人行駛之員林路3 段即為紅燈，由此益見陳捷明證
    稱異議人當時係闖紅燈等語，核與事實相符。此外，異議人
    既稱，警車先左轉至員林路3 段，待異議人通過路口超過警
    車時，警車即鳴笛攔停，可知警員係從員林路3 段152 巷巷
    口欲左轉時，即開始監視注意異議人之行車動態，且於異議
    人一超過警車後，即鳴笛攔停，並非如異議人所稱於超過路
    口後1 公里後，始遭警員攔下。異議人辯稱警員根本未親眼
    目睹違規情狀，即擅自開單舉發云云，亦屬推諉卸責之詞，
    不足採信。末查，警方取締交通違規事件時，違規情形往往
    一過即逝，並非長期存在，故當場舉發者，本得以員警目擊
    之方式為之，並非所有之違規事件均需有照相方足佐證。本
    件異議人並未就執勤員警之舉發有何不當提出相關證據以供
    本院調查。本院亦查無證據足資證明執勤員警有何捏造事實
    違法取締之情事存在。則異議人辯稱員警取締有誤云云，即
    難採信。
(4)、綜上所述，原處分機關以異議人有前揭違規事實，依道路交
    通管理處罰條例第53條、第63條第1 項第3 款之規定對異議
    人處以2700元之罰鍰，並記違規點數3 點，自屬合法。異議
    人之異議為無理由，應予駁回。
據上論斷，應依道路交通管理處罰條例第87條第2 項、道路交通
案件處理辦法第19條，裁定如主文。
中　　華　　民　　國　　94　　年　　2 　　月　　24　　日
                                臺灣桃園地方法院交通法庭
                                      法  官  游士珺
以上正本證明與原本無異。
如不服本裁定，應於裁定送達後5 日內向本院提出抗告狀。
        　　　　　　　　　　　　　　　書記官　陳淑瓊
中　　華　　民　　國　　94　　年　　2 　　月　　24　　日
